臺灣高雄地方法院刑事判決　　　　　　 110年度侵訴字第33號
公　訴　人　臺灣高雄地方檢察署檢察官
被　　　告　AV000-A109324Z

輔　佐　人
即被告之子　AV000-A109324ZB　

上列被告因妨害性自主罪案件，經檢察官提起公訴（110 年度偵
字第357 號），本院判決如下：
    主  文
AV000-A109324Z犯強制猥褻罪，處有期徒刑拾壹月。
    事  實
一、AV000-A109324Z（真實姓名詳卷，以下簡稱甲男）與成年女
    子AV000-A109324 （真實姓名詳卷，以下簡稱甲○）為翁媳
    ，與甲○之配偶均同住在高雄市林園區（地址詳卷），2 人
    具有有家庭暴力防治法第3 條第3 款所定之家庭成員關係。
    甲男於民國109 年11月7 日上午10時許在上址，竟基於強制
    猥褻之犯意，違反甲○之意願，強行自甲○背面環抱甲○，
    再以手隔著甲○之內褲（起訴書誤載為以手伸入甲○內褲內
    ），撫摸甲○之生殖器，藉此滿足自己之性慾，而對甲○為
    強制猥褻得逞。嗣因甲○報警處理，始悉上情。
二、案經甲○訴請高雄市政府警察局林園分局報請臺灣高雄地方
    檢察署檢察官偵查起訴。
    理  由
壹、程序部分
一、本判決參考司法院「刑事判決精簡原則」製作。
二、按司法機關所製作必須公示之文書，不得揭露被害人之姓名
    、出生年月日、住居所及其他足資識別被害人身分之資訊，
    性侵害犯罪防治法第12條第2 項定有明文。本判決書屬司法
    機關所製作必須公示之文書，為避免被害人身分遭揭露，本
    判決對於被害人甲○及與其有翁媳關係之被告甲男之姓名及
    案發地址等足資識別身分之資訊，均予以隱匿，合先敘明。
三、證據能力部分當事人未爭執（詳院卷第47頁），得不予說明
    。
貳、實體部分
一、訊據被告固坦承有環抱甲○，及以手隔著甲○褲子碰觸甲○
    生殖器之事實，惟矢口否認強制猥褻犯行，辯稱：伊不是故
    意撫摸甲○之生殖器，伊係不小心擦碰到的云云，經查：
(一)被告與甲○為翁媳，與甲○之配偶均同住在高雄市林園區（
    地址詳卷）。被告於109 年11月7 日上午10時許在上址，自
    甲○背面環抱甲○，以手隔著甲○褲子，碰觸甲○生殖器之
    事實，業據被告於警詢、偵訊及本院審理所坦認（警卷第5
    頁，偵卷第48頁，院卷第125 頁、第126 頁），核與證人甲
    ○於警詢、偵訊及本院審理證述情節大致相符（警卷第9 頁
    至第15頁，偵卷第25頁至第27頁，院卷第106 頁至第120 頁
    ），復有甲○所提供錄影檔案之截圖（院卷第59頁）、小港
    醫院受理疑似性侵害事件驗傷診斷書（院卷第61頁至第63頁
    ）、性侵害犯罪事件通報表（院卷第65頁、第66頁）、受理
    各類案件紀錄表及報案三聯單（彌封卷第61頁至第67頁）在
    卷可憑，復經本院勘驗甲○所提供案發時其蒐證之錄影檔案
    無訛（院卷第76頁、第79頁至第83頁、第123 頁），是此部
    分事實，已堪認定。
(二)證人甲○於警詢、偵訊及本院審理指證自己遭被告上開環抱
    及撫摸生殖器，係違反甲○之自由意願，且被告並非不小心
    ，而係刻意且持續以手隔著甲○之內褲，撫摸甲○之生殖器
    等情，有下列補強證據可佐，分述如下：
 1、證人甲○所證關於自己遭被告強行自後方環抱，並刻意且持
    續以手隔著甲○之內褲，撫摸甲○之生殖器等情，核與被告
    於警詢供稱：「我感覺我沒有用手指侵入（甲○生殖器），
    我只有在外面摸二、三下而已」、「我只是抱著甲○，並將
    手伸進去甲○的外陰部而已」（警卷第5 頁、第6 頁）大致
    相符。衡情，被告於警詢所供，係於案發日經警通知到案說
    明，是被告較無時間思考利害關係或構思如何掩飾犯行，所
    為陳述較與事實相符，且被告所供係自己以手隔著褲子觸摸
    自己媳婦生殖器之行為，倘若被告確實未有如此舉動，何以
    被告會向警方虛構對自己不利事實而為陳述，顯然被告當時
    如此陳述，應係依據真實發生之事實而為陳述，具有特別可
    信之情狀。
 2、再者，本院勘驗甲○所提出錄影檔案顯示，該錄影檔案係甲
    ○手持手機拍攝之影片，影片一開始可見甲○從疑似浴室之
    處走出，隨後步向冰箱，過程中甲○有說「阿唷喂，等一下
    啦（台語）」（影片時間0 時0 分14秒，簡稱00:00:14，以
    下均以相同方式表示），待甲○打開冰箱門後並再將鏡頭拍
    向其後方時，可見被告亦走過來並佇立於其後。此時甲○「
    嗯？」了一聲，被告則略為歪頭並張開雙臂，且嘴唇向前嘟
    起做出親吻的動作後，被告略為步向甲○，鏡頭則因過於靠
    近被告胸腔及腹部間而一片黑，但可聽見甲○說「不要啦（
    台語）」（00:00:39），之後甲○推開被告，並可從甲○所
    持手機鏡頭無意照到之鏡子見被告身軀正向前抱住甲○做不
    明動作。被害人繼續依序再說「不要…不要（台語）」、「
    唉唷，不要（台語）」（00:00:51）、「啊」、「不要（台
    語）」（00:00:58)、「不要，我要出去，不要再‧‧‧（
    語意不清），不要（台語）」（00:01:03)、「不要，我要
    去弟弟房間躺，我要打給媽媽，媽媽在找我（台語）」（00
    :01:22），並持續步向門口處，隨後打開門（00:01:26）並
    走到另一側的房間（00:01:35）等情，有本院勘驗筆錄可憑
    （院卷第79頁至第83頁）。甲○手持手機拍攝影片，中途雖
    因被告過於靠近鏡頭，而無法清楚攝錄被告之舉動，然可從
    甲○所持手機鏡頭無意拍攝到鏡子見被告身軀正向前抱住甲
    ○之舉動，且甲○自影片時間0 時0 分39秒開始說「不要啦
    （台語）」，持續且多次對被告說「不要」至影片時間0 時
    1 分22秒，期間長達43秒之久，顯然證人甲○所證被告係違
    反其自由意願而為上開環抱及撫摸生殖器之行為，確與卷內
    客觀證據所顯示之事實相符，所證確屬有據，而堪採信。
 3、綜上，證人甲○於警詢、偵訊及本院審理指證自己遭被告上
    開環抱及撫摸生殖器，係違反甲○之自由意願，且被告並非
    不小心，而係刻意且持續以手隔著甲○之內褲，撫摸甲○之
    生殖器等情，已有上開各種補強證據可佐其真實性。
(三)被告於偵訊及本院審理固仍坦承有隔著褲子觸摸到甲○生殖
    器，然辯稱係伊不小心擦碰到的云云（偵卷第48頁，院卷第
    125 頁），然本院勘驗甲○所提出錄影檔案結果，甲○對被
    告說「不要」之期間長達43秒之久，顯然甲○所證被告違反
    其自由意願而為環抱及撫摸生殖器，經歷相當長一段期間。
    且觀諸小港醫院受理疑似性侵害事件驗傷診斷書記載甲○會
    陰處有摩擦之痕跡（院卷第61頁至第63頁），倘若被告僅係
    不小心隔著褲子碰觸甲○生殖器1 下，豈會造成甲○會陰處
    有摩擦之痕跡，是被告所辯係伊不小心擦碰到甲○生殖器云
    云，顯然與本院上開勘驗結果及上開驗傷診斷書所載傷勢情
    形不符。其次，被告於本院審理曾經一度辯稱自己沒有擁抱
    甲○，也沒有以手觸碰到甲○生殖器云云（院卷第122 頁）
    ，然被告於警詢坦承擁抱甲○，且本院勘驗甲○所提出其持
    手機拍攝之影片，業已拍攝到甲○所持手機鏡頭無意拍攝到
    之鏡子有照見被告身軀正向前抱住甲○之舉動；而甲○指證
    其遭被告撫摸生殖器，被告亦於警詢坦承自己有觸摸甲○生
    殖器，均已論述如前，是被告於本院審理一度否認環抱甲○
    及觸碰甲○生殖器云云，顯然與卷內客觀證據所顯示之事實
    不符，要無可採。末以，被告於本院審理辯稱：甲○對伊說
    「等一下（台語）」，伊就沒有繼續動作，後來甲○就自言
    自語地說「不要」，伊都沒有理會甲○，也沒有觸碰甲○身
    體，然後伊轉過去不小心踢到東西就趴下去，所以不小心碰
    到甲○身體云云（院卷第76頁、第117 頁）。依被告於本院
    審理所辯，係指控甲○在被告未觸碰其身體之情形下，自言
    自語地說「不要」長達相當之期間，倘若此情為真，顯然甲
    ○係在被告未有任何肢體碰觸之情形下，手持手機錄影並不
    斷喊「不要」長達一段期間之異常舉動，如此異常舉動，甚
    至疑似自導自演以誣諂被告性侵害之惡意行徑，被告豈會於
    案發當日即109 年11月7 日經警方通知到案說明時，未曾向
    警方陳述當日早上甲○有上開異常舉動，或疑似自導自演之
    誣諂行徑。被告不但未於案發當日即109 年11月7 日警詢供
    述上情，於110 年2 月25日偵訊、7 月14日、10月14日總共
    2 次本院行準備程序時，均未供述上情，遲至110 年10月28
    日本院第3 次行準備程序始指稱甲○有上開疑似自導自演之
    異常舉動，被告遲延將近1 年時間始提出對自己有利之說詞
    ，顯然違悖一般人之常情，足認被告上開所辯，顯非事實，
    而係臨訟狡辯之詞，委無足採。
(四)輔佐人AV000-A109324ZB （真實姓名詳卷）以甲○於遭受侵
    害之前，為何會預先持手機錄影乙節，為被告提出辯護（院
    卷第77頁）。然證人甲○於本院審理證稱：因為被告在案發
    前也曾經多次違背其意願擁抱伊，伊已經忍耐很久，所以案
    發當日才會想要拿手機蒐證等語（院卷第108 頁至第110 頁
    ），核與被告於偵訊供稱伊先前經常對甲○為擁抱及親吻等
    語（偵卷第47頁）大致相符，堪認甲○所證伊先前遭被告多
    次違背其意願擁抱，隱忍許久，所以案發當日才會想拿手機
    蒐證等語，並非無據，是輔佐人上開所辯，尚不足據為有利
    被告之事實認定。輔佐人另以卷附內政部警政署刑事警察局
    鑑定書，經鑑定甲○陰道深部棉棒，僅檢出一男性Ｙ染色體
    DNA-STR 型別，與被告之DNA 型別不符等情，據為被告未對
    甲○撫摸生殖器之辯解（院卷第77頁），然證人甲○於警詢
    、偵訊及本院審理證稱被告係隔著內褲撫摸甲○生殖器（警
    卷第9 頁至第15頁，偵卷第25頁至第27頁，院卷第119 頁）
    ，因為被告的手並未直接觸摸甲○生殖器，所以不會發生皮
    膚碰觸轉移皮屑組織之物理作用，亦不會在甲○陰道深部驗
    得因皮膚碰觸轉移之含有被告DNA 皮屑組織，乃屬事理之常
    ，尚不足以此鑑定結果據為有利被告之事實認定。
(五)綜上所述，本件事證已臻明確，被告犯行，堪以認定，應依
    法論科。
二、按刑法上所謂「猥褻」行為，係指姦淫以外，基於滿足性慾
    之主觀犯意，以違反被害人意願、乘被害人不能或不知抗拒
    所為足以引起他人性慾之行為；換言之，凡足以滿足自己、
    他人性慾之動作，侵犯他人性自由之權利，使被害人感到被
    侵犯而產生嫌惡或恐懼之一切行為均屬之（最高法院101 年
    度台上字第6048號判決意旨參照）。本件被告以手撫摸甲○
    之生殖器，依一般社會通念觀之，足以引起性慾之興奮與滿
    足，且會使被害人甲○感到被侵犯而生嫌惡、恐懼感，自屬
    猥褻行為無誤。再者，被告恃其成年男性體型上之優勢，強
    制撫摸甲○長達43秒之久，是本件被告所為，已足以壓制甲
    ○之性自主決定權，而該當刑法224 條所稱之「違反其意願
    之方法」無誤，自應構成強制猥褻罪。是核被告所為，係犯
    刑法第224 條之強制猥褻罪。按家庭暴力防治法所稱之家庭
    暴力，指家庭成員間實施身體或精神上不法侵害之行為，該
    法所謂家庭暴力罪者，則指家庭成員間故意實施家庭暴力行
    為而成立其他法律所規定之犯罪，家庭暴力防治法第2 條第
    1 款、第2 款分別著有明文，本件被告為甲○之公公，業據
    被告及證人甲○供證一致，屬家庭暴力防治法第3 條第3 款
    之家庭成員關係，且被告對甲○為強制猥褻犯行，已屬家庭
    成員間實施身體上不法侵害之行為，並構成刑法上之犯罪，
    屬家庭暴力防治法第2 條第2 款之家庭暴力罪，惟因就該罪
    之刑罰於家庭暴力防治法並無特別規定，是以應依刑法之規
    定予以論罪科刑，併此敘明。爰審酌被告為滿足個人之私慾
    ，罔顧倫常，竟違反甲○意願，對甲○為前開猥褻行為，戕
    害甲○之身心健康及人格發展，其所為自應予非難，惟念及
    甲○於本院審理證稱：因為被告曾經係伊前公公（甲○於案
    發後已與被告之子離婚），且先前對伊也很照顧，所以想要
    好來好往，因此與被告和解等語（院卷第112 頁），復有其
    陳報和解書在卷可憑（院卷第26頁），另考量被告上開犯罪
    之情狀、犯罪所生損害及犯後態度，暨被告之教育程度為國
    中畢業、目前從事外包商，日薪約1,300 元之家庭經濟狀況
    （詳警詢筆錄受詢問人欄所載，及被告於本院審理所供，詳
    院卷第126 頁）等一切具體情狀，量處如主文所示之刑，以
    示儆懲。
據上論斷，應依刑事訴訟法第299 條第1 項前段，判決如主文。
本案經檢察官乙○○提起公訴，檢察官丙○○到庭執行職務。 
中    華    民    國   111    年    1     月    13    日
 
                刑事第九庭    審判長法  官  毛妍懿
 
                                    法  官  張瀞文
 
                                    法  官  陳俊宏
以上正本證明與原本無異。
如不服本判決應於收受送達後20日內向本院提出上訴書狀，並應
敘述具體理由；如未敘述上訴理由者，應於上訴期間屆滿後20日
內向本院補提理由書（均須按他造當事人之人數附繕本）「切勿
逕送上級法院」。
中    華    民    國   111    年    1     月    13    日
 
                                    書記官  鄭伃倩
附錄本案論罪科刑法條
中華民國刑法第224條
（強制猥褻罪）
對於男女以強暴、脅迫、恐嚇、催眠術或其他違反其意願之方法
，而為猥褻之行為者，處 6 月以上 5 年以下有期徒刑。